臺灣嘉義地方法院民事判決　　　　　　　 95年度訴字第107號
原　　　告　甲○○
訴訟代理人　何永福律師
複 代理 人　戊○○
被　　　告　乙○○
　　　　　　丙○○
　　　　　　丁○○
上　三　人
訴訟代理人　黃曜春律師
複 代理 人　謝耿銘律師
　　　　　　羅振宏律師
上列當事人間請求履行契約事件，於中華民國96年4月9日辯論終
結，本院判決如下：
    主  文
原告先、備之訴及假執行之聲請均駁回。
訴訟費用由原告負擔。
    事實與理由
壹、程序方面：
    按訴狀送達後，原告不得將原訴變更或追加他訴。但擴張或
    減縮應受判決事項之聲明者，不在此限，民事訴訟法第255
    條第1項第3款定有明文。又所謂請求之基礎事實同一，係指
    變更或追加之訴與原訴之原因事實，有其社會事實上之共通
    性及關聯性，而就原請求所主張之事實及證據資料，於變更
    或追加之訴得加以利用，且無害於他造當事人程序權之保障
    ，俾符訴訟經濟者稱之。本件原告起訴時，以備位聲明請求
    為被告3人應連帶賠償原告新台幣（下同）40萬元及自本起
    訴狀繕本送達被告之翌日起至清償日止，按年息百分之5計
    算之利息。嗣於訴狀送達後，擴張為告3人應連帶賠償原告
    新台幣863,069元及起訴狀繕本送達被告之翌日起至清償日
    止，按年息百分之5計算之利息。因均係基於相同之土地合
    併分割協議之法律關係而為請求，社會事實相同，依上說明
    ，應為合法。
貳、實體部分：
一、原告起訴主張：
（一）先位之訴部分：
   1、嘉義市○○段22之65地號土地為原告所有，同地段22之29
      0及22之64地號土地，在民國94年9月12日時，原為被告3
      人各持分3分之1，被告丁○○於94年9月30日以買賣為原
      因，將其3分之1持分，出售予被告丙○○及乙○○，是以
      被告丙○○及乙○○就上述22之290地號土地及22之64地
      號土地，目前持分各為2分之1。兩造在94年9月12日（被
      告丁○○當時還未將其持分移轉登記給另外被告2人）為
      達成分割目的，先協議將同地段22之64地號、22之290地
      號及22之65地號等3筆土地全部予以合併成一筆，其權利
      範圍為原告5880分之1980，被告3人均為5880分之1300。
      嗣再由兩造達成分割協議分割方案。嗣後被告3人竟拒絕
      履行上述協議，被告丁○○並故意於94年9月30日將其持
      分出售予知情之另外被告2人，被告3人該項以買賣為原因
      之所有權移轉登記行為，係於兩造協議合併及分割約定後
      所為，渠等該項行為造成原告請求履行協議分割之權利受
      損，符合民法第184條第1項規定，乃屬侵害債權之行為，
      故依民法第213條規定，被告3人自有回復損害發生前原狀
      之義務，是以，原告自有權利請求被告3人先塗銷其以買
      賣為原因之所有權移轉登記行為，再請求被告3人履行合
      併與分割之協議。
   2、被告雖主張兩造並未達成任何協議，原告提出之兩份協議
      書亦未經被告3人全體同意，原告訴請履行契約，應無理
      由云云。惟查，兩造確有協議辦理土地合併分割，並以抽
      籤方式決定每個人所分配之位置：
  ?(1)系爭「土地合併協議書」及「共有物分割協議書」所蓋被
      告之印章，均屬印鑑章，被告乙○○及丁○○又從未主張
      其印鑑章遭他人盜用。
    (2)被告丙○○當天有在現場簽訂協議，若被告乙○○、丁○○未授權范揚廣代為抽籤，則被告丙○○必然會表示反對
      意見，然當天被告丙○○均未異議。
　  (3)依原告之大姨子與被告丁○○之電話錄音譯文，可證明：
      丁○○事先知悉以抽籤決定合併分割之位置，只是事後
        其嫌所抽到之土地面積過小，將共有部分過戶給兩位哥
        哥。
      丁○○確係有同意在94年9月12日以抽籤決定分配位置
        ，此有他自行在電話中表示「我抽的部分，就讓給他們
        」可稽。
      丁○○確有授權范揚廣在94年9月12日以抽籤方式決定分
        配位置，並將印鑑章寄交范揚廣，授權蓋印簽訂協議書。
    (4)依95年7月27日范揚廣作證時之供述，顯見被告乙○○事前
      就知悉土地分割及合併之事情，且有授權其父范揚廣處理
      。另依原告大姨子與范揚廣之對話譯文，亦可證明：
?    范揚廣自承丁○○有寄印章給他，授權他辦理本件抽籤
        決定分割位置之協議。
      被告乙○○事先知悉且同意其父為其抽籤決定分配得位
        置，並簽訂系爭協議書。
   3、證人己○○之證詞，並非屬實：
    (1)證人身為代書，不可能不知蓋章與簽名在法律上有同一效
      力，且所蓋之章乃當事人之印鑑章，若無事先取授權，焉
      可能在系爭協議書上蓋印鑑章？又焉可能將協議書交付原
      告。
    (2)證人係被告委請之代書，當然偏袒被告。
　  (3)證人供述原告係以詐騙（以留當紀念品）方式取得協議書
      ，完全係子虛烏有，且違反常情，蓋系爭協議書既已蓋有
      被告之印鑑章，則已發生法律效力，證人不可能不知情，
      證人怎麼可能只憑原告一句話（要留著作記念），就將協
      議書交付原告？！
    (4)己○○供稱「（問：你說地上有建物就不能分割，是依據
      何法令？）因為有建物，必須要政府機關出具合法的使用
      執照，但是本件的建物沒有保存登記，所以沒有使用執照
      ，所以不能分割」，然查：
　    本件並無法令上不能分割之限制。
      假設不能分割，為何證人當初沒有勸阻兩造勿辦理分割協
        議。
      由證人上述說詞，足見證人處處迴護被告，有意要讓系爭
        協議書歸於無效。
   4、本件被告乙○○及丁○○確有授權范揚廣代理簽訂本件協
      議，僅係原告運氣好，抽到面積較大且較有價值的位置，
      渠等才反悔，從而事後否認授權。再且，被告3人所分配
      到之位置，均可合法建造房屋，只是所分得之土地，比原
      告所分得之面積較小而已。退一步言，假設原告所提證據
      ，不足以證明被告乙○○及丁○○確有授權范揚廣簽訂系
      爭協議書，然依民法第169條規定，本件亦有表見代理之
      適用。蓋被告丁○○及乙○○均將印鑑章交付范揚廣，尤
      其丁○○事先知悉要辦理本件土地交換及分割之事，且為
      辦理此事才將印鑑章從台北寄回給范揚廣。被告乙○○為
      范揚廣之女兒，范揚廣又持有其女兒之印鑑章，故客觀上
      足以讓人相信其有權代理其女兒，何況被告乙○○又事先
      知悉本件土地要辦理交換及分割。
   5、爰依兩造協議書約定及民法第169條表見代理、第184條侵
      權行為、第213條回復原狀之規定，請求被告履行契約及
      回復原狀，並聲明：
    (1)被告丁○○及乙○○，應就嘉義市○○段22之290地號土
      地面積1平方公尺全部及同地段22之64地號土地面積129平
      方公尺全部，向嘉義市地政事務所辦理登記日期均為94年
      9月30日，原因發生日期均為94年9月18日，登記原因為「
      買賣」之所有權移轉登記予以塗銷。
    (2)被告丁○○及丙○○，應就嘉義市○○段22之290地號土
      地面積1平方公尺全部及同地段22之64地號土地面積129平
      方公尺全部，向嘉義市地政事務所辦理登記日期均為94年
      9月30日，原因發生日期均為94年9月18日，登記原因為「
      買賣」之所有權移轉登記予以塗銷。
    (3)被告3人應協同原告向嘉義市地政事務所就嘉義市○○段
      22之64號土地面積129平方公尺全部，同地段22之290地號
      土地，面積1平方公尺全部，同地段22之65地號土地面積
      66平方公尺全部合併為一筆，其權利範圍為原告5880 分
      之1980，被告3人各為5880分之1300。
    (4)被告3人應協同原告向嘉義市地政事務所就上述所合併之
      土地，辦理土地分割，分割方案如附圖。
    (5)訴訟費用由被告連帶負擔。
（二）備位之訴部分：
   1、假設原告並無請求被告3人為「先位訴之聲明」之權利，
      然被告3人既與原告達成合併及分割協議，嗣後反悔，拒
      不履約，且被告丁○○又故意將其持分出售給另外被告2
      人，造成給付不能，原告依民法第184條侵害債權及依債
      務不履行之規定，自得請求被告3人連帶賠償損害，原告
      若依原先協議所得之Ｄ部分，比起目前未協議所僅擁有之
      22之65地號部分，據歐亞不動產估價師聯合事務所鑑定價
      值上多出863,069元，故被告3人自應連帶賠償863,069 元
      。
   2、如認原契約不成立，請准依民法184條第1項及債務不履行
      之規定，請求損害賠償，並聲明：
    (1)被告3人應連帶賠償原告新台幣863,069元及自本起訴狀繕
      本送達被告之翌日起至清償日止，按年息百分之5計算之
      利息。
    (2)訴訟費用由被告3人連帶負擔。
    (3)原告願供擔保請准予宣告假執行。
二、被告則以：
（一）「土地合併協議書」及「分割協議書」未經共有人（即被
      告三人）全體同意，兩造亦未達成共同協議：
   1、嘉義市○○段22之64地號、同上段22之290地號（下稱系
      爭土地），於94年9月30日移轉登記前，所有權人為被告
      乙○○、丙○○、丁○○3人，應有部分均為3分之1。
   2、原告提出兩造於94年9月12日訂立之「土地合併協議書」
      及「分割協議書」，事實上係由己○○代書依原告甲○○
      及訴外人范揚廣（乙○○之父）2人之初步商議，形之於
      書面而已。事前尚未徵得被告丁○○、乙○○本人之同意
      ，簽約當時，被告丁○○、乙○○2人均未到場，兩造間
      根本未達成分割協議之共識。
   3、前項兩件協議書雖有加蓋丁○○、乙○○2人印章，然該
      印文非丁○○、乙○○2人所蓋，而係土地代書己○○逕
      將兩造4人交付保管之印章，自行先於打印好之協議書上
      蓋印，並未得被告丁○○、乙○○本人之同意。且當時94
      年1月12日當日己○○亦向在場人士原告、被告丙○○、
      第三人范揚廣告知，協議書上雖已蓋印，然應由當事人親
      自簽名後，協議書才正式成立生效。故同年月18日，原告
      甲○○、被告丙○○、丁○○及第3人范揚廣始再齊聚己○○代書處。被告丁○○發現「土地合併協議書」上載「
      並經全體土地所有權人同意，以合併前土地面積作為計算
      合併後之權利範圍」，認原告以「未面臨道路之裏地」換
      得「面臨道路土地」，持分比率未有任何變動，顯然不公
      平，不同意協議書上內容，且拒不於兩份協議書上簽名。
      另被告乙○○亦未正式委託范揚廣及出具委任書，委託代
      為處理土地分割協商事宜，故己○○代書當場認為土地合
      併及分割協議不成立，將原欲交付被告等3人之協議書當
      場撕毀作廢，原告則要求保留乙份作紀念，故未撕毀。惟
      兩造當時均已明瞭，系爭土地並未達成合併及分割協議。
      故原告訴請履行契約，明顯毫無理由。
   4、證人己○○、范揚廣於95年7月27日言詞辯論均證述，兩
      造間就土地合併、共有物分割，未達成協議：94年9月12
      日，因被告丁○○、乙○○未到場，兩造間未達成合併、
      分割協議。該2份協議書上雖蓋有當事人印章，純係代書
      依其處理慣例，先行用印，並非經當事人授權蓋章，且己○○當場亦向到場之人表明，須由當事人簽名確認，協議
      才成立。故代書又約同月18日再行商議，惟當日被告丁○○觀圖後，即表明反對協議內容；加以乙○○亦未到場，
      故而當日兩造間根本無由達成合併、分割之協議至明。
   5、原告所提出之錄音帶譯文，並非當事人間之對話、承諾，
      而係由原告與第3人（原告大姨子劉素梅）事先設好套話
      問題，由第3人套問再予錄音，范揚佑、范揚廣亦都以客
      套話回答，不足以證明兩造間有達成合併、分割之協議。
（二）被告3人未構成侵權行為：
   1、兩造間並未達成土地合併及分割之協議，被告自不受上開
      協議書之約束。
   2、另系爭土地地目為建、面積130平方公尺（129+1），以被
      告3人應有部分3分之1計算，每人可分得43.33平方公尺（
      13.11坪）。依當地建蔽率百分之60計算，每人建築地坪
      僅為26平方公尺（約7.87坪）。換言之，系爭土地若分成
      3份，分割後建築房屋面積狹窄，室內活動空間及動線欠
      佳，且無停車位。被告丁○○因而考量自身長年居住北部
      ，若將持分轉售姪女乙○○、姪子丙○○，使彼2人持分
      提高至2分之1（每人65㎡、19.66坪），如此便可稍解房
      屋空間太小，並有自家停車位。因兩造協議不成，乃當場
      （94.9.18）委託己○○代書辦理買賣登記事宜，並於同
      年月30日完成移轉之登記。被告3人基於合法有效之買賣
      契約，辦理移轉登記，原告謂有侵權行為之情事，誠屬誤
      會。伊訴請塗銷登記，回復原狀云云，顯無理由。
（三）兩造既未達成土地合併、分割協議，原告備位請求賠償損
      害，不知損害之依據何在？損害賠償額又如何計算？未見
      說明，顯無理由，應予駁回。另針對歐亞不動產估價師聯
      合事務所估價報告書所載，嘉義市○○段22-65地號及附
      件標示之2筆土地，二者差價新台幣86,3069元，被告並無
      意見。惟此益發證明，兩造間確未達成共同協議，因范揚
      佑不可能平白奉送如此高額價差，而不要求原告補償。
（四）並聲明：1、原告先位及備位之訴均駁回。2、訴訟費用由
      原告負擔。3、如受不利判決，願供擔保，請准免予假執
      行。
三、本件之爭執點乃兩造於94年9月12、18日訂立之「土地合併
    協議書」及「分割協議書」是否經當事人合意而合法有效成
    立？
（一）嘉義市○○段22之64地號、同段22之290地號，於94年9月
      30日移轉登記前，所有權人為被告乙○○、丙○○、丁○○3人，應有部分均為3分之1，有土地登記謄本、異動索
      引各2件可證。
（二）承辦本土地合併協議之代書己○○證稱：「94年9月12日
      當天晚上來的人是原告夫妻，還有被告丙○○，及丙○○
      的爸爸及范揚廣到場」等語。證人范揚廣亦證稱：「94年
      9月12日去代書那裡，因為土地是我女兒的，但是我女兒
      沒有空，所以我就主動先與原告初步協議，然後再將結果
      告訴我女兒」等語。原告亦陳稱：「94年9月12日當天范
      揚廣代理女兒（指被告乙○○），丁○○當日他沒去」等
      語（以上均見95年7月27日筆錄）。互核原告與證人所陳
      相符。另參之土地合併協議書及分割協議書影本上，其中
      被告乙○○部分，其簽名係由范揚廣簽「范揚廣代」，丁○○之部分則僅蓋章，未簽名。足證94年9月12日協議時
      ，被告乙○○、丁○○均未到場無誤。
（三）己○○證稱：「94年9月12日當日晚上原告、范揚廣、丙○○他們有在我面前討論系爭土地，我有跟他們聲明，因
      為土地上還有房屋的問題，還沒有談好，不能蓋房子。（
      問：如果沒有協議好，為何在協議書上面蓋章及簽名？）
      協議書上的章是我事先蓋的，圖上的章是在當事人面前蓋
      的，而當天因為有兩位當事人沒有到，所以我再約94年9
      月18日繼續處理。通常印鑑章放在我事務所，就是由我自
      己蓋章」等語。證人范揚廣證稱：「當天我沒有帶我女兒
      乙○○的印鑑章，協議書上面的印鑑章是之前土地請代書
      辦理該土地的相關問題時，放在代書那裡的」等語。被告
      丙○○陳稱：「當時丁○○與乙○○的印鑑章是代書蓋的
      」等語（以上均見95年7月27日筆錄）。互核證人己○○
      、范揚廣及被告丙○○所述，就印章係證人己○○所蓋情
      節相符。再參之前開所述「94年9月12日協議時，被告乙○○、丁○○均未到場」，該2人即不可能於土地合併協
      議書及分割協議書上蓋章。被告乙○○亦陳稱「其印鑑章
      放在代書處很久了」等語（見95年7月27日筆錄）。亦與
      證人己○○上開所述相符。綜上顯見，土地合併協議書及
      分割協議書上之章係證人己○○事先所蓋等情非虛。原告
      指稱被告丁○○及乙○○均將印鑑章交付范揚廣一事與事
      實不符。
（四）證人己○○證稱：「我於94年6月份，我有與原告及范揚
      廣先生見過面，是談論本件合併及分割的事情，范揚廣他
      有特別跟我強調說，台北的丁○○他沒有辦法幫他作決定
      ，而且因為他們的地都很小，所以我有請原告去問建築師
      ，他們分割後是否可以蓋屋。94年9月12日當天范揚廣先
      生沒有說要代理誰。因為范揚廣與原告原來是鄰居，原告
      可能認為范揚廣有權處理，這是他們相約過來的，我不清
      楚」等語。又范揚廣94年9月12日當天有到場，若其有代
      理丁○○，則應會代理丁○○簽名為是。然其並未在土地
      合併協議書及分割協議書上代簽丁○○之姓名。核上足證
      證人己○○所述「范揚廣有特別強調無法替丁○○決定」
      等情非屬捏造，而係真實，依此足證證人范揚廣於94年9
      月12日當天並無代理丁○○。
（五）證人己○○證稱：「乙○○究有無授權范揚廣我不知道，
      范揚廣在乙○○名字後面簽名，是原告要求的」等語。被
      告丁○○陳稱：「當時范揚廣沒有表示代理乙○○」等語
      。證人范揚廣證稱：「94年9月12日為何去代書那裡，與
      原告協議系爭土地是因為之前原告就有來跟我說要土地合
      併。土地是我女兒的，但是我女兒沒有空，所以我就主動
      先與原告初步協議，然後再將結果告訴我女兒。因為94年
      9月12日之後我有告訴我女兒結果，我女兒說分的不公平
      ，94年9月18日因為我女兒還是沒有空，我還是主動協助
      我女兒參與協議。我女兒並無授權處理本件土地的分割合
      併」等語。被告乙○○陳稱：「本件有關土地的合併分割
      ，沒有授權我爸爸處理。我爸爸於94年9月12日之後有告
      訴我協議的結果，但是我認為不公平，所以我不同意。94
      年9月18日有通知去代書處，但是我沒有去，我沒有空而
      且我不同意。也不知道協議書上有蓋我的印鑑章，但是我
      家人告訴我說一定要有我的簽名，協議才有效。我是跟我
      爸爸說因為當初與我平均分割的想法不同來表達不同意的
      意思」等語（以上均見95年7月27日筆錄）。依上，證人
      己○○及被告丁○○陳稱無法證實證人范揚廣是否有權代
      理被告乙○○，而證人范揚廣所述未代理被告乙○○一事
      則與被告乙○○所陳則相符。雖土地合併分割協議及共有
      物分割協議書上被告乙○○其後有「范揚廣代」之簽名，
      惟依證人己○○上述所陳「范揚廣在乙○○名字後面簽名
      是原告要求的」。是不能以土地合併分割協議及共有物分
      割協議書被告乙○○其後有「范揚廣代」之簽名，即認范
      揚廣有代理被告乙○○從事本件土地分割事宜。核上足證
      ，被告乙○○並未授權證人范揚廣代理簽立土地合併分割
      事宜。
（六）證人己○○證稱：「94年9月12日當日晚上原告、范揚廣
      、丙○○他們有在我面前討論系爭土地，我有跟他們聲明
      ，因為土地上還有房屋的問題，還沒有談好，不能蓋房子
      。協議書上的章是我事先蓋的，圖上的章是在當事人面前
      蓋的，而當天因為有兩位當事人沒有到，所以我再約94年
      9月18日繼續處理。94年9月18日當天的情形我沒有記得很
      清楚，但是我記得丁○○有回來，他看了協議書之後，他
      不同意。他看了圖之後的反應，就是認為這樣蓋起來房子
      太小了，沒有辦法停車，因為丁○○不同意協議內容，所
      以協議就不成，而且丁○○人在台北，當天就委託我將土
      地持分過戶給丙○○及乙○○2人，這樣土地可以得到充
      分的利用」等語（見95年7月27日筆錄）。依證人己○○
      證稱「94年9月12、18日有2次協議」，此部分亦為兩造所
      不爭執。是若94年9月12有完成土地合併分割之協議，則
      不須再於同年月18日再次協議，依此可證94年9月12日當
      日並未完成協議。另依證人己○○所述，被告丁○○於94
      年9月18日有到場，是若94年9月18日兩造間有達成協議，
      被告丁○○自不可能當下又即委託證人己○○將其應有部
      分移轉予其他2位被告。證人己○○亦不可能明知兩造間
      既已達成協議，而違反協議之內容，再受被告丁○○之託
      ，將應合併之土地再移轉予其他2位被告之理，足證94年9
      月18日兩造間並未達成協議。其次，證人己○○復證稱：
      「（問：這樣的協議書可否拿到事務所去辦登記？）不可
      以，因為這兩份協議書上原告的章不同，還有共有物分割
      協議書的第3條所謂的共有物分割契約書也還未作。而且
      土地上面有建物，還沒有處理，原告之所以有土地協議書
      是因為他說要帶回去作紀念。他是在94年9月18日之後到
      我事務所跟我拿的，所以協議書只有原告有，被告他們都
      沒有」等語（見95年7月27日筆錄）。是依證人己○○之
      認知，兩造並未達成合併分割之協議，並為到場之人所明
      知為是。核上足證，本件兩造並未就土地合併分割達成協
      證。
（七）原告所提出之錄音帶譯文，並非當事人間之對話、承諾，
      而係由原告與第3人（原告大姨子劉素梅）之對話，對話
      時原告亦在旁，且係於94年9月18日之後，此為原告所自
      陳。是原告找第3人與被告對話，其事先設好套話問題，
      由第3人套問再予錄音，並非不可能。且對話之人范揚佑
      、范揚廣以客套話回答此仍人之常情。再者，對話之內容
      與證人己○○證述情節截然不同，本院認證人己○○與兩
      造並無恩怨情仇，就本件土地合併分割事宜亦無利害關係
      ，當不致偏袒任何一方當事人而干冒受偽證罪追訴可能之
      風險。其且全程參與兩造之協議，就其過程應知之甚詳，
      是本院認以證人己○○證述情節屬實可採。故而原告所提
      出之錄音帶不足以證明兩造間有達成合併、分割之協議。
（八）按第三人主張當事人本人以法律行為授與代理人代理權者
      ，對於本人授權之積極事實，應負舉證責任。次按，民法
      第169條規定之表見代理，乃指原無代理，但表面上足令
      人信為有代理權之情形存在，始足當之。查我國社會一般
      情形，當事人將自己印章交付他人，委託他人辦理特定事
      項者，比比皆是，除受託辦理特定事項外，不能以持有他
      人印章，即論以本人應負表見代理之授權人責任。如前所
      述，土地合併協議書及分割協議書上被告等人之印章係證
      人己○○所保管，亦係己○○事先所蓋妥。被告丁○○、
      乙○○並無將印鑑章交付范揚廣，范揚廣亦未代其被告3
      人蓋用印章，且當日協議未能達成合意，亦為原告所明知
      ，況且土地合併協議書及分割協議書依證人張秀琴所述係
      其事先依原告之指示所擬，故不能以證人張秀琴用其先保
      管被告3人印章蓋於土地合併協議書及分割協議書上，即
      認被告3人應負表見代理之責，是本件並無表見代理之適
      用。
四、綜上所述，兩造間之土地合併協議書及分割協議書並未合意
    而成立，亦無表現代理之適用，被告3人自不受該協議書之
    拘束。從原告請求被告履行契約，如認原契約不成立，請准
    依民法184條第1項、第169條表見代理及債務不履行之規定
    ，而請求如其先、備位所述之聲明，即無理由，應予駁回。
    原告之訴既經駁回，其假執行之聲請，已失所附麗，應併予
    駁回。
五、本件事證已臻明確，兩造其餘攻擊防禦之方法，不影響先、
    備位聲明判決之結果，爰不一一論述，併予敘明。
六、訴訟費用裁判之依據：民事訴訟法第78條。
中　　華　　民　　國　　96　　年　　4 　　月　　23　　日
                      民一庭法　官　馮保郎
上正本係照原本作成
對本判決上訴須於判決送達後20日內向本院提出上訴狀
中　　華　　民　　國　　96　　年　　4 　　月　　24　　日
                            書記官　王立梅
